【裁判字號】    94,上訴,1192
【裁判日期】    950125
【裁判案由】    違反毒品危害防制條例
【裁判全文】
臺灣高等法院臺南分院刑事判決        94年度上訴字第1192號
上  訴  人  臺灣臺南地方法院檢察署檢察官
被      告  甲○○
                    現於臺灣台南監獄台南分監執行中
上列上訴人因被告違反毒品危害防制條例案件，不服臺灣臺南地
方法院94年度訴字第928號中華民國94年9月28日第一審判決（起
訴案號：臺灣臺南地方法院檢察署94年度營毒偵字第245號），
提起上訴，暨臺灣臺南地方法院檢察署檢察官移送併辦（併案案
號：94年度營毒偵字第430號、94年度毒偵字第3011號），本院
判決如下：
    主  文
原判決撤銷。
甲○○連續施用第一級毒品，累犯，處有期徒刑壹年貳月。
    事  實
一、甲○○前因八十一年間竊盜案件及違反肅清煙毒條例等案件
    ，經法院分別就所犯竊盜罪部分判處有期徒刑五月、十月，
    就所犯施用毒品部分判處有期徒刑三年四月確定，再經本院
    以八十二年度聲字第三六六號裁定應執行有期徒刑四年五月
    ，入獄服刑後於八十三年十二月八日縮短刑期假釋出獄；於
    假釋期間又因違反肅清煙毒條例及麻醉藥品管理條例案件，
    經原審以八十四年度訴字第一七○八號分別判處有期徒刑三
    年三月、七月，應執行有期徒刑三年九月確定，前開假釋亦
    經撤銷，入獄執行前殘刑及本次經法院所判之有期徒刑後，
    於八十八年九月十四縮短刑期假釋出獄，並於九十一年四月
    七日縮短刑期期滿未撤銷假釋，視為執行完畢。甲○○又再
    因侵占案件，經原審以九十二年度易字第七二○號判處有期
    徒刑八月確定，入獄服刑後於九十三年八月十八日因縮刑期
    滿執行完畢。另於九十二年間因施用毒品犯行，經原審以九
    十二年度毒聲字第一○八八號裁定送觀察、勒戒，經送觀察
    、勒戒執行後，因有繼續施用毒品傾向，復經原審以九十二
    年度毒聲字第一二五六號裁定送強制戒治，經接續執行強制
    戒治處分後，再經原審以九十二年度毒聲字第二○八○號裁
    定停止戒治付保護管束，而於九十二年十二月十九日停止戒
    治釋放出所，並於九十三年七月十三日強制戒治期滿而執行
    完畢。詎其仍未戒除毒癮，於前開強制戒治執行完畢釋放後
    五年內，復基於施用第一級毒品海洛因之概括犯意，自九十
    四年一月間某日起至同年十月十九日止，在臺南縣新營市○
    ○路四二○巷四十一號四樓之三之住處房間內，先將第一級
    毒品海洛因加水稀後以針筒吸入，再將毒品注射入身體之方
    式，連續施用第一級毒品海洛因多次。嗣於九十四年四月二
    十五日上午九時許，在臺南縣新營市○○街一○○號翁財記
    超商前，為警發現其形跡可疑並上前盤查後，經其同意採尿
    送驗，結果呈嗎啡陽性反應；復分別於同年四月二十日經警
    採尿送驗，於同年九月八日二十時許，在嘉義縣警察局布袋
    分局義竹分駐所經警採尿送驗，於同年十月四日十六時三分
    許，在台南縣新營市○○里○○街四十三號，因竊盜案件經
    警逮捕，並經警採尿送驗，於同年十月二十日，在臺南縣警
    察局新營分局中山派出所經警採尿送驗結果，均呈嗎啡陽性
    反應。
二、案經臺南縣警察局新營分局報請臺灣臺南地方法院檢察署檢
    察官偵查起訴及移送併辦。
    理  由
一、本件經被告甲○○於準備程序為有罪之陳述，而經本院裁定
    適用簡式審判程序，則依據刑事訴訟法第二百七十三條之二
    、同法第一百五十九條第二項之規定，不適用傳聞法則有關
    限制證據能力之相關規定，合先敘明。
二、上揭被告連續施用毒品海洛因之事實，業據被告甲○○於本
    院審理時坦承不諱，且被告分別經警於九十四年四月二十五
    日上午十一時三十分許、同年四月二十日、同年九月八日、
    同年十月四日、同年十月二十日經警採尿送驗結果，均呈嗎
    啡陽性反應，此有長榮大學94年5月19日、94年11月9日確認
    報告、長榮大學毒物研究中心94年10月26日確認報告、中山
    大學附設醫院藥物濫用檢測中心94年4月26日初步檢驗報告
    、臺灣檢驗科技股份有限公司高雄濫用藥物實驗室94年9月
    27日濫用藥物尿液檢驗報告等件附卷可稽。足認被告自白與
    事實相符，而可信採。此外，被告前因施用毒品犯行，經原
    審以九十二年度毒聲字第一○八八號裁定送觀察、勒戒，經
    送觀察、勒戒執行後，因有繼續施用毒品傾向，復經原審以
    九十二年度毒聲字第一二五六號裁定送強制戒治，經接續執
    行強制戒治處分後，再經原審以九十二年度毒聲字第二○八
    ○號裁定停止戒治付保護管束，而於九十二年十二月十九日
    停止戒治釋放出所，並於九十三年七月十三日強制戒治期滿
    而執行完畢，有臺灣高等法院被告全國前案紀錄表及臺灣臺
    南地方法院檢察署刑案資料查註紀錄表在卷足憑，則被告於
    強制戒治執行完畢釋放後五年內再犯本案施用毒品犯行之事
    証明確，被告犯行堪以認定。
三、查海洛因為第一級毒品，毒品危害防制條例第二條第二項第
    一款定有明文。被告連續施用第一級毒品海洛因，核其所為
    ，係犯毒品危害防制條例第十條第一項之施用第一級毒品罪
    。其施用毒品海洛因前持有第一級毒品之低度行為，為施用
    第一級毒品之高度行為所吸收，不另論罪。被告先後多次施
    用毒品海洛因之行為，時間緊接，所犯罪名相同，顯係出於
    概括之犯意為之，為連續犯，爰依刑法第五十六條之規定以
    一罪論，並加重其刑，公訴意旨僅以被告於九十四年四月二
    十五日回溯前二十六小時之犯行予以起訴，容有未洽，惟其
    餘犯行與起訴科刑犯行，依上所述，有連續關係，屬裁判上
    一罪，本院自應併予審理，併此敘明。再被告因侵占案件，
    經原審以九十二年度易字第七二○號判處有期徒刑八月確定
    ，入獄服刑後於九十三年八月十八日因縮刑期滿執行完畢，
    此有臺灣臺南地方法院檢察署刑案資料查註紀錄表及臺灣高
    等法院被告全國前案紀錄表在卷可按，其於五年以內再犯
    本件有期徒刑以上之罪，為累犯，應依刑法第四十七條規定
    ，遞加重其刑。
四、原審以被告罪証明確，因予論罪科刑，固非無見。但查，被
    告連續施用毒品海洛因之時間，係自九十四年一月間某日起
    至同年十月十九日止，且有多次施用之行為，原審僅認被告
    於九十四年四月二十四日施用毒品海洛因一次，而未及審酌
    其餘部分，顯有未當。檢察官上訴以此指摘原判決不當，為
    有理由，應由本院將原判決予以撤銷改判。爰審酌被告施用
    毒品之犯行，在性質上乃屬對自我身心健康之自戕行為，尚
    未嚴重破壞社會秩序、侵害他人權益，然其前因施用毒品經
    送強制戒治後，猶不思戒絕革除惡習，再為本件犯罪，且經
    檢察官數次併案審理，顯見被告未因先前所受之強制戒治處
    分而記取教訓，且情節非輕，及其犯後坦承其事之態度等一
    切情狀，量處如主文第二項所示之刑，以資懲戒。至於被告
    持以施用第一級毒品海洛因之注射針筒，已為被告丟棄並交
    由垃圾車清運乙情，業據被告供明在卷，本件尚無証據足資
    證明該注射針筒仍存在，未免將來執行發生困難，爰不併予
    宣告沒收，附此敘明。
據上論結，應依刑事訴訟法第369條第1項前段、第364條、第299
條第1項前段、第273條之1第1項、毒品危害防制條例第10條第1
項，刑法第11條前段、第56條、第47條，判決如主文。
本案經檢察官張太龍到庭執行職務。
中    華    民    國    95    年    1     月    25    日
                  刑事第四庭    審判長法  官  吳志誠
                                      法  官  蔡美美
                                      法  官  陳珍如
以上正本證明與原本無異。
如不服本判決，應於收受本判決後十日內向本院提出上訴書狀。
其未敘述上訴理由者並得於提起上訴後十日內向本院補提理由書
狀（均須按他造當事人之人數附繕本）「切勿逕送上級法院」。
                                      書記官  岑  玢
中    華    民    國    95    年    1     月    25    日
附錄：本判決論罪科刑法條
毒品危害防制條例第十條：
施用第一級毒品者，處六月以上五年以下有期徒刑。
施用第二級毒品者，處三年以下有期徒刑。


司法院資訊處製作；財團法人民間司法改革基金會備份。
